【裁判字號】    98,上易,1198
【裁判日期】    980622
【裁判案由】    詐欺
【裁判全文】
臺灣高等法院刑事判決                98年度上易字第1198號
上  訴  人  臺灣士林地方法院檢察署檢察官
被      告  甲○○
上列上訴人因被告詐欺案件，不服臺灣士林地方法院96年度易字
第2081號，中華民國97年12月31日第一審判決（起訴案號：臺灣
士林地方法院檢察署96年度偵字第10586號，移送併案審理案號
：臺灣臺南地方法院檢察署96年度偵字第13870號、第15580號）
，提起上訴，本院判決如下：
    主  文
上訴駁回。
    理  由
一、按不服地方法院之第一審判決而上訴者，應向管轄第二審之
    高等法院為之。上訴書狀應敘述具體理由。上訴書狀未敘述
    上訴理由者，應於上訴期間屆滿後20日內補提理由書於原審
    法院，逾期未補提者，原審法院應定期間先命補正。第二審
    法院認為上訴書狀未敘述理由或上訴有第362條前段之情形
    者，應以判決駁回之。但其情形可以補正而未經原審法院命
    其補正者，審判長應定期間先命補正。刑事訴訟法第361條
    、第367條分別定有明文。而所謂不服第一審判決之具體理
    由，必係依據卷內既有訴訟資料或提出新事證，指摘或表明
    第一審判決有何採證認事、用法或量刑等足以影響判決本旨
    之不當或違法，而構成應予撤銷之具體事由，始克當之（例
    如：依憑證據法則具體指出所採證據何以不具證據能力，或
    依憑卷證資料，明確指出所為證據證明力之判斷如何違背經
    驗、論理法則）；倘僅泛言原判決認定事實錯誤、違背法令
    、量刑失之過重或輕縱，而未依上揭意旨指出具體事由，或
    形式上雖已指出具體事由，然該事由縱使屬實，亦不足以認
    為原判決有何不當或違法者（例如：對不具有調查必要性之
    證據，法院未依聲請調查亦未說明理由，或援用證據不當，
    但除去該證據仍應為同一事實之認定），皆難謂係具體理由
    ，俾與第二審上訴制度旨在請求第二審法院撤銷、變更第一
    審不當或違法之判決，以實現個案救濟之立法目的相契合，
    並節制濫行上訴（最高法院97年度台上字第892號判決參照
    ）。
二、本件上訴人不服原審判決，提起上訴，其上訴理由略以：被
    告出售之帳戶多達三本，被害人三人遭詐騙之金額共達新臺
    幣三十餘萬元，被告迄未賠償被害人所受損害，與共同被告
    楊哲寧賠償被害人損失所為科刑相較，顯難收懲儆之效，原
    審判決量刑未臻妥適等語。
三、經查：被告甲○○、楊哲寧（業經原審判處有期徒刑二月確
    定）明知犯罪集團等不法份子經常利用他人存款帳戶、提款
    卡及提款卡密碼轉帳等方式，獲取不法利益並逃避執法人員
    之追查，且依其社會經驗，應有相當之智識程度可預見其提
    供帳戶之存摺、提款卡及提款卡密碼供他人使用，可能幫助
    犯罪集團作為不法收取他人款項之用，仍基於縱使他人利用
    其金融帳戶實施詐欺取財亦不違其本意之不確定故意，於民
    國96年6月11日，在台北市○○區○○路三段A1撞球場，由
    楊哲寧將其申請之華南商業銀行內湖分行（下稱華南銀行）
    帳號000000000000號帳戶、戊○○（所涉幫助詐欺罪業經臺
    灣臺南地方法院判處罪刑確定）將申請之台新國際商業銀行
    內湖分行（下稱台新銀行）帳號00000000000000號帳戶、臺
    北富邦商業銀行文德分行（下稱臺北富邦銀行）帳號000000
    000000號帳戶之存摺、提款卡及提款卡密碼，均交予甲○○
    ，再由甲○○於同日晚間，在其台北市○○區○○路四段32
    4巷2弄19號4樓住處附近，將上開三帳戶，以每本五千元之
    代價，出售予真實姓名年籍不詳、綽號「阿泉」之成年男子
    ，供其所屬詐欺集團存、提款、轉帳及匯款之用，以此方式
    幫助該等詐欺集團成員向他人詐取財物。甲○○嗣再將出售
    上開帳戶所得款項分別交予楊哲寧、戊○○。該詐欺集團成
    員取得所提供之上開帳戶存摺、提款卡及密碼後，即於原判
    決附表一所示之時間，以撥打電話訛稱家人遭歹徒綁架、援
    交見面等之詐術，使丁○○、丙○○、乙○○等三人分別陷
    於錯誤，而依詐騙集團成員之指示，於附表一所示之時間、
    地點，將所列款項分別匯入上開帳戶內，嗣經丁○○等人發
    覺受騙報警處理，始循線查悉等情，業經被告於原審審理時
    供承不諱（見原審卷第95頁），且經審酌卷內事證後，認被
    告幫助詐欺取財犯行，罪證明確，適用刑法第339條第1項、
    第30條第1項、第55條等規定，量處被告有期徒刑三月，並
    諭知易科罰金之折算標準，已詳敘其認定被告犯罪所憑之證
    據及理由，自形式上觀察，其認事用法及量刑，並無不合。
    檢察官提起上訴雖認被告之量刑尚嫌過輕云云，惟原判決已
    敘明其量刑所審酌之事項（見原判決正本第4頁倒數第9行起
    ），且依原判決所認定之事實，被告係居間販售帳戶，依卷
    內事證尚難認其所得利益大於楊哲寧及戊○○，而就其自己
    販賣帳戶之部分，亦已賠償被害人鄒寶芬（見原審卷65、93
    頁），原審復審酌被告坦承犯行，態度良好等一切情狀，而
    量處其有期徒刑三月，仍較重於楊哲寧所科刑度，衡諸上情
    自難認有何過輕可言。是上訴人提起上訴，並未依據卷內既
    有訴訟資料或提出新事證，指摘或表明原判決關於量刑有何
    足以影響判決本旨之違法或不當，而構成應予撤銷之具體事
    由。揆諸首揭說明，難認已具體表明上訴理由，其上訴不合
    法定要件，爰不經言詞辯論逕予駁回。
據上論斷，應依刑事訴訟法第367條前段、第372條，判決如主文
。
中    華    民    國    98    年    6     月    22    日
                  刑事第十庭審判長法  官  楊炳禎
                                  法  官  李春地
                                  法  官  朱光仁
以上正本證明與原本無異。
不得上訴。
                                  書記官  王宜玲
中    華    民    國    98    年    6     月    22    日


司法院資訊處製作；財團法人民間司法改革基金會備份。
